【裁判字號】    90,台上,3805
【裁判日期】    900621
【裁判案由】    竊盜
【裁判全文】
最高法院刑事判決                                九十年度台上字第三八○五號
    上訴人  台灣高等法院檢察署檢察官
    被  告  甲○○
右上訴人因被告竊盜案件，不服台灣高等法院中華民國九十年四月二日第二審判決（
八十九年度上訴字第三○九六號，起訴案號：台灣板橋地方法院檢察署八十八年度偵
字第一八四一三號），提起上訴，本院判決如左：
    主  文
原判決撤銷，發回台灣高等法院。
    理  由
本件原判決以公訴意旨略稱：被告甲○○意圖為自己不法之所有，並以犯竊盜為常業
，自民國八十八年三月初起至八十八年七月二十三日止，在台北縣板橋市、中和市一
帶，每次按欲下手行竊之住處門鈴後，若無人回應，即以如原判決附表（下稱附表）
一之工具，破壞門窗侵入住宅竊取他人所有如附表二、附表三所示之財物，共計四、
五十次，得手後分別於八十八年七月十一日、同年七月二十八日，在台北縣板橋市○
○路九十九號，將鑽戒一只、勞力士錶一隻典當予不知情文蘭當鋪之董家襁；嗣於八
十八年七月三十日二十時許，在台北縣板橋市○○街六號五樓，為警起獲如附表二之
贓物，並扣得如附表一之工具；又於同年月日二十時三十分許，在台北縣板橋市○○
路九十九號一樓之文蘭當鋪起獲鑽戒一只、勞力士錶一隻；再於同年月日二十一時許
，在台北縣板橋市○○路○段一四五之一號十樓，起獲如附表二之贓物，因認被告涉
犯有刑法第三百二十二條常業竊盜罪，經審理結果，認為不能證明被告犯罪，因而撤
銷第一審論處被告常業竊盜罪刑之判決，改判諭知被告無罪，固非無見。
惟查被告於第一審法院審理中，初次受法官訊問時，經法官問以：「對起訴書之犯罪
事實有何意見﹖（告以要旨）」據答：「我確實有於（筆錄誤繕為餘字）八十八年三
月初起至八十八年七月二十三日止，在台北縣板橋市、中和市一帶行竊，並分別於八
十八年七月十一日、二十八日，將（筆錄誤繕為「在」字）所竊得之贓物典當，我均
是在白天行竊」，問以：「對扣案證物有無意見（提示並告以要旨）」，據答：「贓
物除了行動電話是我的，皮帶是我的，錄放影機是我的，集郵冊是我的，其餘均是贓
物。工具除了手套、管板手、丁字板手是竊盜工具，其餘均是我家中所用之物，我從
事基礎工程所用之用具，典當之物均是贓物」，問以「到底是在何處行竊﹖」據答：
「我大都在中、永和一帶行竊。」（見一審卷第十七至第十九頁），於審判期日受法
官問以「你從何時開始行竊﹖」據答：「我從八十八年三月初起至七月止，在板橋、
中和一帶行竊，我都是在白天偷竊，我以前是做基礎工程的，我都是破壞門鎖，入內
行竊，並沒有敲破門窗，我總共偷竊六、七次，被查獲之贓物有的是朋友寄放的，在
我家查獲之贓物都是我偷來的贓物，贓物中有拿二樣去典當」等語（見一審卷第四十
三頁），復有查獲扣案之行竊工具及贓證物可資佐證，參佐檢察官移送併辦意旨指稱
：被告另於八十七年八月十六日在台北市○○街四十二巷五十八號五樓以所有丁字板
手毀壞門鎖，侵入住宅，竊取鄧文光所有金手鍊、金戒指等物，犯竊盜罪行一節，業
經被告供認，核與鄧文光指訴情節相符，且現場查獲採集指紋經送鑑定亦與被告指紋
相符等情，似應足認被告確有常業竊盜犯行，僅係其竊盜次數是否如公訴意旨所述
之四、五十次或如其於第一審法院所供稱之六、七次或確切為若干次而已，此自應由
原審調查明確，據以為判決。詎原審徒以被告於第二審法院審理中否認犯罪及贓證物
缺乏被害人出面指認為由，遽認不能證明被告犯罪而改判諭知被告無罪，其採證認事
顯有違經驗法則，且有應於審判期日調查之證據未予調查之違誤。檢察官上訴意旨執
以指摘原判決不當，為有理由，應認原判決有撤銷發回更審之原因。
據上論結，應依刑事訴訟法第三百九十七條、第四百零一條，判決如主文。
中      華      民      國     九十     年      六      月    二十一    日
                              最高法院刑事第十二庭
                                  審判長法官  呂  潮  澤
                                        法官  陳  世  雄
                                        法官  孫  增  同
                                        法官  林  開  任
                                        法官  蕭  權  閔
      右正本證明與原本無異
                                              書  記  官
中      華      民      國     九十     年      六      月    二十八    日


司法院資訊處製作；財團法人民間司法改革基金會備份。
